最　高　行　政　法　院　裁　定
　　　　　　　　　　　　　94年度裁字第00846號
聲　請　人　甲○○
上列聲請人與相對人教育部間因有關教育事務事件，對於中華民
國92年12月18日本院92年度裁字第01831號裁定，聲請再審。本
院裁定如下：
　　主  文
再審之聲請駁回。
再審訴訟費用由聲請人負擔。
　　理  由
一、本件聲請人原係國立中興大學法商學院（已改制為國立臺北
    大學）教師，被上訴人以其升等教授論文涉嫌抄襲，以民國
    87年4月10日台（87）審字第87034249號函國立中興大學，
    依行為發生時之規定，自發文之日起聲請人降一等（降為副
    教授），三年內不受理升等送審。聲請人不服，循序向本院
    提起行政訴訟，經本院92年度判字第1483號判決駁回。嗣因
    聲請人拒絕將教授證書繳還，相對人遂以89年1月10日台（
    89）審字第89000365號函各大專院校，公告聲請人之教授證
    書業已作廢。聲請人不服，乃據以提起訴願，遭決定駁回後
    ，遂提起行政訴訟，經原審法院以89年度訴字第712號裁定
    以上開相對人89年1月10日台（89）審字第89000365號函，
    僅是將聲請人之教授證書業經相對人作廢之事實，公告予各
    大專院校知悉，此乃執行相對人87年4月10日台（87）審字
    第87034249號函降等處分，並非對抗告人另為行政處分，自
    不容提起行政訴訟，乃以聲請人起訴不合法，予以駁回。聲
    請人提起抗告，經本院91年10月11日以91年度裁字第1104號
    裁定以其抗告無理由，予以駁回。聲請人對之聲請再審，經
    本院92年12月18日以92年度裁字第1831號裁定（下稱原確定
    裁定）以其再審無理由予以駁回，聲請人復以有行政訴訟法
    第273條第1項第1款、第4款再審事由聲請本件再審。（聲請
    人並以原確定裁定有同法條第1項第9款、第12款、第13款、
    第14款再審事由，由本院另以裁定移送臺北高等行政法院管
    轄。）
二、按行政訴訟之當事人，對於本院之裁定，聲請再審，經駁回
    後，不得復以同一原因事實，又對駁回再審聲請所為裁定，
    更行聲請再審，本院46年裁字第41號著有判例。
三、查聲請人復對本院92年度裁字第1831號裁定聲請再審，核其
    狀述理由以合於行政訴訟法第273條第1項第1款情形為再審
    事由部分，業經聲請人於原確定裁定之再審程序中提出主張
    ，而為本院所不採。聲請人復以同一原因事實對於本院原確
    定裁定，聲請再審，揆諸首揭判例意旨，難謂合法，應予駁
    回。
四、又行政訴訟法第273條第1項第4款規定依法律或裁判應迴避
    之法官參與裁判者，得為再審事由，所謂依法律應迴避之法
    官，指法官有行政訴訟法第19條所列各款情形之一，應自行
    迴避者而言；所謂依裁判應迴避之法官，指該法官已由其所
    屬法院或院長或其直接上級法院依第20條準用民事訴訟法第
    35條第1項、第38條第1項以裁定命其迴避者而言。經查本院
    91年度裁字第1104號裁定，92年度裁字第1831號裁定係由不
    同之審判長法官及法官分別參與裁定，原確定裁定並無聲請
    人所指，依法律或裁判應迴避之法官參與裁判者之再審事由
    ，有本院91年度裁字第1104號、92年度裁字第1831號裁定附
    卷可稽。聲請人主張依行政訴訟法第273條第1項第4款規定
    ，聲請再審，為顯無再審理由，亦應予駁回。
五、依行政訴訟法第283條、第278條、第104條、民事訴訟法第9
    5條、第78條，裁定如主文。
中    華    民    國    94    年    5    月    12     日
                  第五庭審判長法  官　趙　永　康
                              法  官　鄭　淑　貞
                              法  官　黃　淑　玲
                              法  官　侯　東　昇
                              法  官　林　文　舟
以  上  正  本  證  明  與  原  本  無  異
中    華    民    國    94    年    5    月    12     日
　　　　　　　　　　　　　　　書記官　莊　俊　亨
